臺灣橋頭地方法院刑事裁定　
111年度單禁沒字第34號
聲  請  人  臺灣橋頭地方檢察署檢察官
被      告  沈俊甫


上列聲請人因被告違反毒品危害防制條例案件（109年度毒偵字
第2087號），聲請單獨宣告沒收違禁物（111年度聲沒字第19 號
），本院裁定如下： 
    主  文
扣案如附表編號1-14所示之物沒收銷燬之。 
    理  由
一、聲請意旨略以：被告沈俊甫所涉施用第二級毒品罪嫌，業經
    臺灣橋頭地方檢察署檢察官以109 年度毒偵字第2087號為不
    起訴處分確定，該案查扣如附表所示之毒品，經鑑定確實檢
    出第二級毒品甲基安非他命或MDMA成分，爰依毒品危害防制
    條例第18條第1 項及刑法第40條第2 項規定，就扣案如附表
    所示之物聲請宣告沒收並銷燬之等語。
二、按「違禁物或專科沒收之物得單獨宣告沒收。」、「查獲之
    第一、二級毒品及專供製造或施用第一、二級毒品之器具，
    不問屬於犯罪行為人與否，均沒收銷燬之。」刑法第40條第
    2 項及毒品危害防制條例第18條第1 項前段分別定有明文。
    再按單獨宣告沒收由檢察官聲請違法行為地、沒收財產所在
    地或其財產所有人之住所、居所或所在地之法院裁定之，刑
    事訴訟法第455 條之34亦定有明文。查本件被告住所、沒收
    物所在地，均在本院轄區，本院就本案自有管轄權。
三、經查，被告因違反毒品危害防制條例案件，經警於民國109
    年11月24日23時55分許，在高雄市左營區勝利路與城峰路口
    ，扣得其所持有因施用所剩之附表所示毒品乙節，為被告所
    承，並有搜索扣押筆錄、扣押物品目錄表、現場照片附卷可
    稽。上開扣案毒品，經送鑑定結果，均檢出第二級毒品甲基
    安非他命或MDMA成分（成分及驗前暨驗後淨重，均詳附表所
    示），有高雄市立凱旋醫院110 年1月26日高市凱醫驗字第6
    6803 號濫用藥物成品檢驗鑑定書1 份在卷可佐（詳臺灣橋
    頭地方檢察署109 年度毒偵字第2087號卷第91-97頁）。而
    被告上開施用第二級毒品之行為，先經本院以110 年度毒聲
    字第147 號裁定令入勒戒處所觀察、勒戒，嗣後因認無繼續
    施用毒品傾向而釋放，並經臺灣橋頭地方檢察署檢察官以10
    9 年度毒偵字第2087號為不起訴處分確定等情，有上開毒聲
    字裁定及不起訴處分書附卷可憑。準此，被告所涉持有扣案
    毒品犯行亦經施用之高度行為所吸收，而為上開不起訴處分
    之效力所及，扣案如附表所示之甲基安非他命或MDMA，復係
    毒品危害防制條例第2條第2 項第2 款所規定之第二級毒品
    ，屬違禁物。是聲請人依刑法第40條第2 項、毒品危害防制
    條例第18條第1 項前段規定，聲請單獨宣告沒收銷燬扣案如
    附表所示毒品，依前揭說明，核無不合，應予准許。至於附
    表編號1-13所示毒品之包裝袋上殘留微量毒品，難以析離且
    無析離實益，應與毒品整體同視，一併依上開規定宣告沒收
    銷燬。又送驗耗損部分毒品既已滅失，爰不另宣告沒收銷燬
    ，附此敘明。
四、依刑事訴訟法第455 條之36第2 項，刑法第40條第2 項，毒
    品危害防制條例第18條第1 項前段，裁定如主文。 
中　　華　　民　　國　　111 　年　　3 　　月　　7 　　日
                  刑事第三庭    法　官  彭志崴
以上正本證明與原本無異。
如不服本裁定，應於收受送達後5 日內向本院提出抗告狀。
中　　華　　民　　國　　111 　年　　3 　　月　　8 　　日
　　　　　　　　　　　　　　　　書記官  黃淑菁
附表：

編號 扣案物品 檢驗前淨重 檢驗後淨重 備註 1 甲基安非他命1 包（含包裝袋1 個） 0.355公克 0.343公克 經檢出含第二級毒品甲基安非他命成分（詳臺灣橋頭地方檢察署109 年度毒偵字第2087號卷第91頁之高雄市立凱旋醫院110 年1月26日高市凱醫驗字第66803 號濫用藥物成品檢驗鑑定書） 2 甲基安非他命1 包（含包裝袋1 個） 0.402公克 0.389公克 經檢出含第二級毒品甲基安非他命成分（詳臺灣橋頭地方檢察署109 年度毒偵字第2087號卷第91頁之高雄市立凱旋醫院110 年1月26日高市凱醫驗字第66803 號濫用藥物成品檢驗鑑定書） 3 甲基安非他命1 包（含包裝袋1 個） 0.271公克 0.260公克 經檢出含第二級毒品甲基安非他命成分（詳臺灣橋頭地方檢察署109 年度毒偵字第2087號卷第91頁之高雄市立凱旋醫院110 年1月26日高市凱醫驗字第66803 號濫用藥物成品檢驗鑑定書） 4 甲基安非他命1 包（含包裝袋1 個） 0.731公克 0.721公克 經檢出含第二級毒品甲基安非他命成分（詳臺灣橋頭地方檢察署109 年度毒偵字第2087號卷第91頁之高雄市立凱旋醫院110 年1月26日高市凱醫驗字第66803 號濫用藥物成品檢驗鑑定書） 5 甲基安非他命1 包（含包裝袋1 個） 0.795公克 0.782公克 經檢出含第二級毒品甲基安非他命成分（詳臺灣橋頭地方檢察署109 年度毒偵字第2087號卷第93頁之高雄市立凱旋醫院110 年1月26日高市凱醫驗字第66803 號濫用藥物成品檢驗鑑定書） 6 甲基安非他命1 包（含包裝袋1 個） 0.382公克 0.370公克 經檢出含第二級毒品甲基安非他命成分（詳臺灣橋頭地方檢察署109 年度毒偵字第2087號卷第93頁之高雄市立凱旋醫院110 年1月26日高市凱醫驗字第66803 號濫用藥物成品檢驗鑑定書） 7 甲基安非他命1 包（含包裝袋1 個） 0.776公克 0.766公克 經檢出含第二級毒品甲基安非他命成分（詳臺灣橋頭地方檢察署109 年度毒偵字第2087號卷第93頁之高雄市立凱旋醫院110 年1月26日高市凱醫驗字第66803 號濫用藥物成品檢驗鑑定書） 8 甲基安非他命1 包（含包裝袋1 個） 2.478公克 2.466公克 經檢出含第二級毒品甲基安非他命成分（詳臺灣橋頭地方檢察署109 年度毒偵字第2087號卷第93頁之高雄市立凱旋醫院110 年1月26日高市凱醫驗字第66803 號濫用藥物成品檢驗鑑定書） 9 甲基安非他命1 包（含包裝袋1 個） 2.193公克 2.180公克 經檢出含第二級毒品甲基安非他命成分（詳臺灣橋頭地方檢察署109 年度毒偵字第2087號卷第95頁之高雄市立凱旋醫院110 年1月26日高市凱醫驗字第66803 號濫用藥物成品檢驗鑑定書） 10 甲基安非他命1 包（含包裝袋1 個） 2.182公克 2.172公克 經檢出含第二級毒品甲基安非他命成分（詳臺灣橋頭地方檢察署109 年度毒偵字第2087號卷第95頁之高雄市立凱旋醫院110 年1月26日高市凱醫驗字第66803 號濫用藥物成品檢驗鑑定書） 11 甲基安非他命1 包（含包裝袋1 個） 2.193公克 2.180公克 經檢出含第二級毒品甲基安非他命成分（詳臺灣橋頭地方檢察署109 年度毒偵字第2087號卷第95頁之高雄市立凱旋醫院110 年1月26日高市凱醫驗字第66803 號濫用藥物成品檢驗鑑定書） 12 甲基安非他命1 包（含包裝袋1 個） 2.244公克 2.232公克 經檢出含第二級毒品甲基安非他命成分（詳臺灣橋頭地方檢察署109 年度毒偵字第2087號卷第95頁之高雄市立凱旋醫院110 年1月26日高市凱醫驗字第66803 號濫用藥物成品檢驗鑑定 13 甲基安非他命1 包（含包裝袋1 個） 0.187公克 0.171公克 經檢出含第二級毒品甲基安非他命成分（詳臺灣橋頭地方檢察署109 年度毒偵字第2087號卷第97頁之高雄市立凱旋醫院110 年1月26日高市凱醫驗字第66803 號濫用藥物成品檢驗鑑定書） 14 搖頭丸1顆 0.311公克 0.142公克 經檢出含第二級毒品MDMA成分（詳臺灣橋頭地方檢察署109 年度毒偵字第2087號卷第97頁之高雄市立凱旋醫院110 年1月26日高市凱醫驗字第66803 號濫用藥物成品檢驗鑑定書）